臺灣桃園地方法院刑事判決　　　　　　　96年度訴字第1660號
公　訴　人　臺灣桃園地方法院檢察署檢察官
被　　　告　甲○○
上列被告因偽造文書案件，經檢察官提起公訴（九十六年度偵字
第二五四六八號），被告於準備程序中就被訴事實為有罪之陳述
，經告知簡式審判程序之旨，並聽取公訴人、被告之意見後，由
本院合議庭裁定由受命法官獨任進行簡式審判程序，判決如下：
    主    文
甲○○行使偽造私文書，足以生損害於公眾及他人，處有期徒刑
月，如易科罰金，以新臺幣壹仟元折算壹日，如附表所示之物
均沒收。又未經許可入國，處有期徒刑貳月，如易科罰金，以新
臺幣壹仟元折算壹日。應執行有期徒刑肆月，如易科罰金，以新
臺幣壹仟元折算壹日，如附表所示之物均沒收。
    犯罪事實
一、甲○○係大陸地區人民，為能非法入境臺灣地區，竟基於行
    使變造特種文書、行使偽造私文書及未經我國主管機關許可
    入國之犯意，先於民國九十六年七月三日，在大陸深圳地區
    ，以人民幣二千八百元之代價，並交付其本人照片五、六張
    予某真實姓名年籍不詳綽號「老鷹」之成年男子，「老鷹」
    則於同年月八日，在大陸地區○○市○○街，由「老鷹」據
    以變造「陳惠珊」名義，但貼有甲○○本人相片之中華人民
    共和國香港特別行政區之護照本（護照號碼ＨＡ00000
    00號，以下稱香港護照，此部分在中華民國領域外所犯變
    造香港護照、偽造香港身分證，自無由構成犯罪）及自香港
    飛往臺灣桃園機場之機場一張，甲○○旋於九十六年七月九
    日自香港地區搭乘長榮航空公司ＢＲ八八六號班機，抵達臺
    灣桃園國際機場後，以陳惠珊名義偽造出境登記表（一式二
    份），並於「旅客簽名欄」內偽造「陳惠珊」之署押後，以
    上開變造之香港護照、偽造之出境登記表，持向內政部入出
    國及移民署公務人員申請辦理入境許可證而行使，足生損害
    於陳惠珊本人及我國內政部入出國及移民署對於入境管理之
    正確性，經有實質審查權之承辦員查驗後誤信其為陳惠珊本
    人，而未經許可入境。嗣於同年十月十八日，甲○○欲自桃
    園國際機場搭乘同日下午港龍航空ＫＡ─四八一班機，出境
    前往香港，惟因逾期停留，於同日下午二時五十分許，在該
    國際機場第二航廈內政部入出國及移民署事務大隊國境六隊
    辦理出境發證櫃檯，為該隊隊員涂仁傑發覺有異而當場查獲
    ，始悉上情，並扣得甲○○所持用之變造香港護照一本。
二、案經內政部入出國及移民署國境事務大隊移請臺灣桃園地方
    法院檢察署檢察官偵查起訴。
    理    由
一、上開事實，業據被告迭於警詢、檢察官偵訊及本院審理時均
    坦承不諱，而被告所持用陳惠珊名義之香港護照，經入出國
    及移民署國境事務大隊鑑識調查隊以紫光燈鑑驗結果，「二
    、該香港護照基本資料頁，所使用之紙張為安全防偽紙張，
    惟照片處紙張經紫光燈檢視發現含螢光劑反應現象與同頁紙
    張之螢光反應不相同，而真版香港特別行政區護照基本資料
    頁之螢光反應其照片係直接印刷於基本資料頁，非加貼照片
    。三、以紫光登檢視送鑑香港特別行政區護照基本資料頁照
    片處與真版香港特別行政區護照基本資料頁照片之螢光反應
    相比，送鑑香港特別行政區護照基本資料頁照片使用之紙張
    與該護照基本資料頁非同一張紙，與真版護照不同，且送鑑
    香港特別行政區護照膠膜上文字ＨＫＳＡＲ之螢光反應有缺
    損等情，有該隊鑑定書一份在卷可稽，足認被告所持用之香
    港護照顯係經換貼被告照片之變造護照無誤。此外復有出境
    登記表影本一紙存卷卷足參，並有扣案香港護照一本足資佐
    證，足認本件被告自白與事實相符，是本件事證明確，被告
    犯行洵堪認定，應依法論科。
二、核被告甲○○所為，係犯入出國及移民法第五十四條之未經
    許可入國罪，及刑法第二百十六條、第二百十條行使偽造私
    文書罪、同法第二百十六條、第二百十二條條之行使偽造特
    種文書罪。被告在出境登記表上偽造署押之行為，係偽造該
    出境登記表私文書之部分行為，而被告偽造私文書之低度行
    為，則為行使之高度行為吸收，不另論罪。而外國人入境時
    ，應填妥入境登記表後，連同護照供查驗人員查驗，故被告
    同時交付偽造之出境登記表及偽造護照供查驗，應屬一行為
    觸犯數罪名，為想像競合犯，應依刑法第五十五條從一重之
    行使偽造私文書罪處斷。被告所犯上開未經許可入國、行使
    偽造私文書二罪間，犯意各別，行為互殊，罪名有異，應予
    分論併罰。本院審酌被告在我國並無犯罪前科，有臺灣高等
    法院被告前案紀錄表存卷足參，其未經陳惠珊同意或授權，
    使用陳惠珊名義經換貼自己照片之變造後香港護照，並冒用
    陳惠珊名義填寫出境登記表，而於入境臺灣之際，持前開變
    造護照及偽造之出境登記表持向內政部入出國及移民署國境
    事務大隊之公務人員查驗，該公務人員誤認係陳惠珊本人來
    台，而未經許可入境臺灣，足生損害於陳惠珊本人及我國內
    政部入出國及移民署對於入境管理之正確性，並考量其犯罪
    動機、目的手段，犯後坦承犯行，態度良好等一切情狀，量
    處如主文所示之刑，及諭知易科罰金之折算標準，並定其應
    執行之刑及易科罰金之折算標準，以示儆懲。
三、扣案之如附表編號一所示變造之香港護照上改貼被告照片之
    變造部分，既係由被告所購得，自屬被告所有，且係供被告
    犯行使偽造變造特種文書罪所用之物，應依刑法第三十八條
    第一項第二款規定宣告沒收。而如附表編號二所示於「出境
    登記表」中「旅客簽名」欄內偽造之「陳惠珊」簽名一枚，
    應依刑法第二百十九條之規定宣告沒收。至被告偽造之出境
    登記表於繳交查驗人員後即屬內政部入出國及移民署所有，
    顯已非被告所有，自毋庸宣告沒收。
據上論斷，依刑事訴訟法第二百七十三條之一，第二百九十九條
第一項前段，入出國及移民法第五十四條，刑法第二百十六條、
二百十條、第二百十二條、第二百十九條、第五十五條、第四十
一條第一項前段、第五十一條第五款、第三十八條一項第二款，
刑法施行法第一條之一第一項、第二項前段，判決如主文。
本案經檢察官鍾雅蘭到庭執行職務。
中　　華　　民　　國　　96　　年　　11　　月　　26　　日
                      臺灣桃園地方法院刑事第四庭
                              法  官  陳可薇
上正本證明與原本無異。
如不服本判決，應於判決送達後10日內向本院提出上訴狀（應附
繕本）。
                              書記官  陳青瑜
中　　華　　民　　國　　96　　年　　12　　月　　5 　　日
  附表：
┌──┬───────────────────────┐
│編號│應沒收之物品                                  │
├──┼───────────────────────┤
│ 一 │  變造之中華人民共和國香港特別行政區護照（護照│
│    │  號碼ＨＡ0000000號，姓名陳惠珊）上改貼│
│    │  被告甲○○照片部分。                        │
├──┼───────────────────────┤
│ 二 │  出境登記表上「旅客簽名」欄內偽造之「陳惠珊」│
│    │  簽名一枚。                                  │
└──┴───────────────────────┘
附錄本案論罪科刑法條：
刑法第二百十條
偽造、變造私文書，足以生損害於公眾或他人者，處五年以下有
期徒刑。
刑法第二百十二條
偽造、變造護照、旅券、免許證、特許證及關於品行、能力服務
或其他相類之證書、介紹書，足以生損害於公眾或他人者，處一
年以下有期徒刑、拘役或三百元以下罰金。
刑法第二百十六條
行使第二百十條至第二百十五條之文書者，依偽造、變造文書或
登載不實事項或使登載不實事項之規定處斷。
入出國及移民法第五十四條：
未經許可入出國或受禁止出國處分而出國者，處三年以下有期徒
刑、拘役或科或併科新臺幣九萬元以下罰金。
